# 求助陈版主，关联方利息支出是否属于非经常性损益。

提问人：liuweisheng 时间：2021-10-22 08:05:06
关联方（非合并范围内）利息支出是否属于非经常性损益，
如果是在哪个明细项目列示。
谢谢版主解惑

回答人：chenyiwei
关联方之间的利息支出不属于非经常性损益。利息收入很可能属于非经常性损益。这种不对称的认定标准是基于监管政策导向的考虑。